【裁判字號】    92,交聲,253
【裁判日期】    921001
【裁判案由】    違反道路交通管理處罰條例聲明異議
【裁判全文】
臺灣桃園地方法院交通事件裁定                九十二年度交聲字第二五三號
    原 處 分 機 關  交通部公路總局新竹區監理所中壢監理站
    異    議    人
    即 受 處 分 人  甲○○.
右列受處分人因違反道路交通管理處罰條例案件，對於交通部公路總局新竹區監理所
中壢監理站所為之處分（壢監裁字第裁五三─Ｄ一Ａ四八三九四四號）聲明異議，本
院裁定如左：
    主  文
異議駁回。
    理  由
一、原處分意旨略以：本件異議人即受處分人甲○○於民國九十二年三月二十四日九
    時三十五分許駕駛未經核准領用牌證之拼裝車，行經八德市○○路○段四九０巷
    口時，為桃園縣政府警察局八德分局四維派出所執勤員警查獲，填摯桃警局交字
    第Ｄ一Ａ四八三九四四號舉發違反道路交通管理事件通知單舉發，並當場扣留車
    輛。異議人未依應到期日到案，嗣經交通部公路總局新竹區監理所中壢監理站以
    壢監裁字第裁五三─Ｄ一Ａ四八三九四四號裁決書，裁處異議人罰鍰新臺幣（下
    同）一萬零八百元，並車輛沒入。異議人聲明異議意旨略以：異議人甲○○年已
    七十有五，迫於生計，駕駛拼裝三輪車以拾荒，以賺取微薄利潤維持一家七口生
    活，因異議人深知行為違規，故僅在鄉村道路走動，且異議人之長子隨異議人拾
    荒，次子則在軍中服役，家中並無其他經濟來源，因家境困苦，故請准予免繳納
    罰鍰，為此聲明異議等語。
二、按「汽車有拼裝車輛，未經核准領用牌照行駛之情形者，處汽車所有人新台幣三
    千六百元以上一萬零八百元以下罰鍰」，「前項第二款之車輛並沒入之。」道路
    交通管理處罰條例第十二條第一項第二款、第二項分別定有明文。又所謂拼裝車
    輛，指有使用牌證及無使用牌證之拼裝機動車輛。無使用牌證拼裝車輛在道路上
    行駛，一經依道路交通管理處罰條例第十二條第一項規定處罰後，即應執行沒入
    ，台灣省拼裝車輛管理及取締要點第二條、第十條亦有明文。經查：異議人甲○
    ○於九十二年三月二十四日九時三十五分許，駕駛未經核准領用牌證之拼裝車，
    行經八德市○○路○段四九０巷口時，為桃園縣政府警察局八德分局四維派出所
    執勤員警查獲，填摯桃縣警局交字第Ｄ一Ａ四八三九四四號舉發違反道路交通管
    理事件通知單，並當場扣留車輛等情，有舉發違反道路交通管理事件通知單影本
    一紙、照片二紙在卷可稽，異議人對上述違規事實亦不爭執，堪可認定。原裁決
    機關援引首開規定，裁處罰鍰一萬零八百元，並車輛沒入，與法並無不合。異議
    人以：家境困苦，請准予免繳罰鍰等語聲明異議，其異議為無理由，應予駁回。
    據上論斷，應依道路交通案件處理辦法第十九條裁定如主文。
中      華      民      國    九十二    年      十      月     一       日
                                臺灣桃園地方法院交通法庭
                                    法  官   曾  正  耀
右正本證明與原本無異。
如不服本裁定，應於裁定送達後五日內向本院提出抗告狀。
                                    書記官   文  巧  雲
中      華      民      國    九十二    年      十      月     三      日


司法院資訊處製作；財團法人民間司法改革基金會備份。
